el: Επίστρωση λαδόκολλας: Κουίλον; Σιλικόνη; Χωρίς επίστρωση; Άλλο
ko: 유산지 코팅: 퀼론; 실리콘; 코팅 미처리; 기타
ro-RO: Acoperirea pergamentului: Quilon; Silicon; Neacoperit; Altele
es: Recubrimiento del papel de horno: Quilón; Silicona; Sin recubrimiento; Otros
hr-HR: Premaz za pergament papir: Quilon; Silikon; Nepremazani; Ostalo
de: Pergamentpapierbeschichtung: Quilon; Silikon; Unbeschichtet; Sonstiges
sv: Beläggning på bakplåtspapper: Quilon; Silikon; Obelagd; Övrigt
zh-TW: 烘焙紙塗層: Quilon; 矽膠; 無塗層; 其他
bg-BG: Покритие от пергаментова хартия: Quilon; Силикон; Без покритие; Друго
th: การเคลือบกระดาษพาร์ชเมนต์: เคลือบควิโลน; ซิลิโคน; ไม่เคลือบผิว; อื่นๆ
ru: Покрытие пергаментной бумаги: Квилон; Силикон; Без покрытия; Другое
cs: Povlak papíru na pečení: Quilon; Silikon; Nepovrstvené; Jiné
tr: Parşömen kâğıdı kaplaması: Quilon kaplama; Silikon; Kaplamasız; Diğer
fr: Revêtement du papier cuisson: Quilon; Silicone; Sans enduit; Autre
fi: Leivinpaperin pinnoite: Quilon; Silikoni; Päällystämätön; Muu
hu: Sütőpapír bevonat: Quilon; Szilikon; Bevonat nélküli; Egyéb
pt-PT: Revestimento do papel vegetal: Quilon; Silicone; Não revestido; Outro
vi: Lớp phủ của giấy nến: Lớp phủ Quilon; Silicon; Không phủ; Khác
nb: Papirbelegg: Quilon; Silikon; Ubelagt; Annet
sk-SK: Povlak z pergamenového papiera: Quilon; Silikón; Bez poťahu; Iné
pl: Powłoka papieru pergaminowego: Powłoka Quilon; Silikon; Niepowlekane; Pozostałe
it: Rivestimento della carta da forno: Quilon; Silicone; Non rivestito; Altro
lt-LT: Kepimo popieriaus danga: Quilon; Silikonas; Nedengtas; Kita
ja: オーブンペーパーのコーティング: キロン; シリコーン; コーティングなし; その他
nl: Coating van perkamentpapier: Quilon; Siliconen; Ongecoat; Overig
en: Parchment paper coating: Quilon; Silicone; Uncoated; Other
pt-BR: Revestimento do papel-manteiga: Quilon; Silicone; Não revestido; Outro
zh-CN: 烘焙纸涂层: Quilon 涂层; 硅胶; 无涂层; 其他
da: Bagepapirs belægning: Quilon; Silikone; Ubelagt; Andet
sl-SI: Premaz papirja za peko: Quilon; Silikon; Brez premaza; Druga